臺灣高雄地方法院民事判決　　　　　　110年度雄簡字第881號
原　　　告　黃儼　　
被　　　告　林素雲　
上列當事人間損害賠償事件，原告提起刑事附帶民事訴訟，經本
院刑事庭移送前來（110 年度審交附民字第9號），本院於民國
110 年10月14 日辯論終結，判決如下：
    主  文
被告應給付原告新臺幣137,681 元及自民國110 年6 月16日起至
清償日止按週年利率百分之5 計算之利息。
原告其餘之訴駁回。
訴訟費用由被告負擔百分之19，餘由原告負擔。
本判決第1 項得假執行。但被告以新臺幣137,681 元為原告預供
擔保後，得免假執行。
原告其餘假執行之聲請駁回。
    事實及理由
一、本件被告未於最後言詞辯論期日到場，核無民事訴訟法第38
    6 條所列各款情形，爰依到場原告之聲請，由其一造辯論而
    為判決。
二、原告主張：被告於民國108 年12月13日10時4 分許，駕駛車
    牌號碼0000-00 號自用小客車，沿高雄市大寮區正隆路由南
    往北方向行駛，駛至大寮區正隆街慈后宮前時，貿然進行右
    轉欲靠正隆街路邊停車，適原告騎乘車牌號碼000-000 號普
    通重型機車，沿正隆路由南往北方向直行行駛至該路口，兩
    車發生碰撞，原告當場人車倒地，受有左小腿挫傷瘀血、左
    側膝部挫傷、左側前胸壁挫傷、疑似左側第四、五肋骨骨裂
    等傷害，支出醫療費用新臺幣( 下同) 16,480元，並因此受
    有看護費360,000 元、工作損失136,800 元之損害，亦受有
    非財產上慰撫金200,000 元之損害，均應由被告賠償之。爰
    依侵權行為法律關係提起本件訴訟。並聲明：㈠被告應給付
    原告713,280 元及準備狀送達被告翌日起至清償日止按週年
    利率百分之5 計算之利息；㈡願供擔保假執行。
三、被告未於最後言詞辯論期日到庭，先前則以：對於本件事故
    發生及被告應負全部肇事責任無意見。就醫療費用之請求不
    爭執，但認原告所受傷害應無看護必要，縱需看護半日已足
    ；又原告未證明有收入，故其請求工作損失應無理由，精神
    慰撫金請求過高。另原告已領有強制險22,270元，應予扣除
    等詞置辯。並聲明：㈠原告之訴駁回；㈡願供擔保免為假執
    行。
四、得心證之理由
  ㈠原告主張被告於108 年12月13日10時4 分許，駕駛車輛駛至
    高雄市大寮區正隆街慈后宮前時，貿然右轉與直行原告發生
    碰撞，至原告受有傷害，被告應負全部肇事責任等節為被告
    不爭執，堪信為真實。
  ㈡按因故意或過失，不法侵害他人之權利者，負損害賠償責任
    ，民法第184 條第1 項前段定有明文。次按不法侵害他人之
    身體或健康者，對於被害人因此喪失或減少勞動能力或增加
    生活上之需要時，應負損害賠償責任；不法侵害他人之身體
    、健康、名譽、自由、信用、隱私、貞操，或不法侵害其他
    人格法益而情節重大者，被害人雖非財產上之損害，亦得請
    求賠償相當之金額，同法第193 條第1 項、第195 條第1 項
    規定甚明。系爭事故肇因於被告駕駛動力交通工具時，未讓
    直行車先行而貿然轉彎，其駕車行為自有過失，並造成原告
    受有系爭傷害，自應負損害賠償責任。茲就原告所得請求之
    金額，分述如下：
  ⒈醫療費用：原告主張因本件事故支出醫藥費用16,480元，業
    據其提出診斷證明書、醫療費用收據等件為證，並為被告不
    爭執，故原告請求被告賠償醫療費用16,480元，應屬有據。
  ⒉看護費用：原告主張需全日看護6 個月，業據其提出高雄長
    庚紀念醫院110 年5 月17日診斷證明書為證( 見本院卷第33
    頁) ，為被告所爭執。經函詢後獲覆略以：原告治療後當日
    離院，依病人並評估，應無不能自理生活之情況，無看護必
    要，建議休養1 週，以上仍應依實際病情為準( 見本院卷第
    93頁) 。審酌原告提出之醫療收據大部分均在診所就醫，非
    頻繁往返高雄長庚紀念醫院追蹤治療，上開110 年5 月17日
    高雄長庚紀念醫院診斷證明書囑言於事故發生即108 年12月
    間之病況需休養6 個月，是否能確實反應原告實際病情，已
    非無疑。又前開診斷證明書記載原告於高雄長庚紀念醫院急
    診求診時間為2 小時，可見原告所受傷勢非鉅，其所受傷害
    固伴隨疼痛，然客觀上應非不能自理日常生活而須他人隨侍
    在側照顧，故原告請求看護費損害無理由。
  ⒊工作損失：原告主張不能工作6 個月，亦提出高雄長庚紀念
    醫院110 年5 月17日診斷證明書為證( 見本院卷第33頁) ，
    為被告所爭執。經函詢後高雄長庚紀念醫院回覆略以：建議
    休養1 週，以上仍應依實際病情為準( 見本院卷第93頁) 。
    審酌原告非頻繁至高雄長庚紀念醫院就醫，且應無不能自理
    生活之情事，已如前述。惟考量原告從事擺攤工作，有里長
    證明可參( 見本院卷第45頁) ，需支出較大勞力，且原告年
    事已高，事故發生後短時間理應需在家靜養，無法從事勞力
    擺攤工作，此期間應以1 個月為適當。原告固未提出收入證
    明，但其仍從事擺攤工作，以基本工資計算，原告得請求之
    工作損失應為23,371元( 108 年12月13日起至31日共19日，
    108 年基本工資每月23,100元除以31日後乘以19日為14,158
    元+109年1 月1 日起至109 年1 月12日共12日，109 年基本
    工資每月23,800元除以31日後乘以12日為9,213 元) 為有理
    由，逾此範圍無理由。
  ⒋慰撫金：原告因事故受有上開身體傷害，請求慰撫金，自屬
    有據。審酌原告所受之傷害非鉅，雖無看護必要，但原告年
    屆高齡，復原期間較一般強健之人長，及兩造名下收入等一
    切情狀，原告請求慰撫金100,000 元為適當，逾此範圍之請
    求過高，不應准許。
  ㈢又按保險人依本法規定所為之保險給付，視為被保險人損害
    賠償金額之一部分；被保險人受賠償請求時，得扣除之，強
    制汽車責任保險法第32條定有明文。經查，原告不爭執業已
    領取強制汽車責任保險理賠金22,300元，其中醫療費用部分
    2,170 元，原告自陳與本件醫療費用請求重複同意扣除等語
    ( 見本院卷第104 頁) 。至其餘部分原告主張為交通費，未
    據被告爭執，本件又未請求交通費用，故不另扣除之，故經
    扣除2,170 元後，原告請求被告賠償137,681元( 醫療費用
    16,480元+ 工作損失23,371元+ 慰撫金100,000 元- 2,170
    元＝137,681 元) 為有理由。
五、從而，原告依侵權行為法律關係請求被告給付原告137,681
    元及自民事擴張聲明暨準備狀送達被告翌日即110 年6 月16
    日起至清償日止按週年利率百分之5 計算之利息為有理由應
    予准許，逾此範圍之請求為無理由，應予駁回。
六、本件係就民事訴訟法第427 條訴訟適用簡易程序所為被告敗
    訴之判決，爰依同法第389 條第1 項第3 款之規定，就原告
    勝訴部分職權宣告假執行。此部分雖經原告陳明願供擔保，
    聲請宣告假執行，惟其聲請不過係促請法院依職權發動，本
    院毋庸就其聲請為准駁之裁判，至於原告其餘假執行之聲請
    ，因原告其餘之訴遭駁回而失所附麗，應併駁回之。另依職
    權諭知免為假執行之擔保金額。
七、至兩造其餘之攻擊防禦方法及未經援用之證據，經本院斟酌
    後，認為均不足以影響本判決之結果，自無逐一詳予論駁之
    必要，併此敘明。
八、據上論結，原告之訴一部有理由一部無理由，依民事訴訟法
    第436 條第2 項、第385 條第1 項前段、第79條、第389 條
    第1 項第3 款、第392 條第2 項規定，判決如主文。
中    華    民    國   110    年    10    月    28    日
                  高雄簡易庭  法      官  楊詠惠
以上正本係照原本作成。
如不服本判決，應於送達後20日內，向本院提出上訴狀並表明上
訴理由，如於本判決宣示後送達前提起上訴者，應於判決送達後
20日內補提上訴理由書（須附繕本）。
中    華    民    國   110    年    10    月    28    日
                              書  記  官  蔡佩珊